th: ลักษณะพื้นผิวของที่จับ: เกรนหยาบ; ผิวสัมผัสคู่; เกรนละเอียด; สาก; เกรนปานกลาง; ธรรมชาติ; หินจริง; เป็นซี่; ขรุขระ; เรียบลื่น; เรียบเนียน; อื่นๆ
hr-HR: Tekstura površine držanja: Gruba tekstura; Dvostruka tekstura; Fina tekstura; Zrnasta; Srednja tekstura; Prirodna; Prava stijena; Rebrasta; Hrapava; Klizava; Glatka; Ostalo
hu: Fogási felület textúrája: Durva szemcsés; Dupla textúra; Finom szemcsés; Érdes; Közepes szemcsés; Természetes; Valódi kőzet; Bordázott; Durva; Csúszós; Sima; Egyéb
pt-PT: Textura da superfície de apoio: Grão grosso; Textura dupla; Grão fino; Granuloso; Grão médio; Natural; Rocha verdadeira; Canelado; Áspero; Escorregadio; Liso; Outra
es: Textura de la superficie de sujeción: Grano grueso; Textura doble; Grano fino; Arenosa; Grano medio; Natural; Roca real; Acanalado; Áspero; Resbaladizo; Liso; Otro
cs: Zachovat strukturu povrchu: Hrubozrnná; Dvojitá textura; Jemnozrnná; Písková; Středně zrnitá; Přírodní; Pravý kámen; Žebrovaná; Hrubá; Kluzká; Hladká; Jiná
sl-SI: Tekstura površine za oprijem: Groba zrnatost; Dvojna tekstura; Fina zrnatost; Peščena; Srednja zrnatost; Naravna; Prava skala; Rebrasta; Hrapav; Spolzek; Gladek; Drugo
de: Oberflächentextur des Griffs: Grobkörnig; Duale Textur; Feinkörnig; Körnig; Mittelkörnig; Natürlich; Echter Fels; Gerippt; Rau; Rutschig; Glatt; Andere
ko: 홀드 표면 질감: 굵은 결; 듀얼 텍스처; 고운 결; 거친 질감; 중간 결; 내추럴; 리얼 락; 골지; 거친 표면; 매끄러운 표면; 부드러운 표면; 기타
nl: Gripoppervlakstructuur: Grofkorrelig; Dubbele textuur; Fijnkorrelig; Zanderig; Middelkorrelig; Natuurlijk; Echte steen; Geribbeld; Ruw; Glad; Glad; Overig
fi: Otteen pinnan tekstuuri: Karkearakeinen; Kaksoistekstuuri; Hienorakeinen; Hiekkainen; Keskikarhea; Luonnollinen; Aito kivi; Uurrettu; Karhea; Liukas; Sileä; Muu
pt-BR: Textura da superfície de apoio: Granulação grossa; Textura dupla; Granulação fina; Arenosa; Granulação média; Natural; Rocha real; Nervurada; Áspera; Lisa; Suave; Outros
nb: Overflatetekstur på grep: Grovkornet; Dobbel tekstur; Finkornet; Grynet; Middels kornet; Naturlig; Ekte stein; Riflet; Ru; Glatt; Jevn; Annet
el: Υφή επιφάνειας λαβής: Χονδρόκοκκη; Διπλής υφής; Λεπτόκοκκη; Τραχιά; Μεσαίας τραχύτητας; Φυσική; Αληθινός βράχος; Με ραβδώσεις; Άγρια; Γλιστερή; Λεία; Άλλο
en: Hold surface texture: Coarse grain; Dual texture; Fine grain; Gritty; Medium grain; Natural; Real rock; Ribbed; Rough; Slick; Smooth; Other
bg-BG: Текстура на повърхността за захват: Едрозърнеста; Двойна текстура; Финозърнеста; Песъчлива; Среднозърнеста; Естествена; Истинска скала; Оребрена; Грапава; Хлъзгава; Гладка; Други
sv: Greppyta: Grovkornig; Dubbel textur; Finkornig; Grusig; Mellankornig; Naturlig; Äkta sten; Räfflad; Grov; Glatt; Slät; Annat
fr: Texture de la surface de préhension: Gros grain; Double texture; Grain fin; Granuleux; Grain moyen; Naturel; Véritable roche; Côtelé; Rugueux; Glissant; Lisse; Autre
zh-TW: 握點表面紋理: 粗粒; 雙重紋理; 細粒; 砂礫質感; 中粒; 自然紋理; 真實岩石質感; 羅紋; 粗糙; 平滑; 柔滑; 其他
tr: Tutma yüzeyi dokusu: İri taneli; Çift dokulu; İnce taneli; Kumlu; Orta taneli; Doğal; Gerçek kaya; Oluklu; Pürüzlü; Kaygan; Pürüzsüz; Diğer
pl: Faktura powierzchni uchwytu: Gruboziarnista; Podwójna tekstura; Drobnoziarnista; Piaszczysta; Średnioziarnista; Naturalna; Prawdziwa skała; Prążkowana; Szorstka; Śliska; Gładka; Inna
da: Overfladetekstur på grab: Grovkornet; Dobbelt tekstur; Finkornet; Grynet; Mellemkornet; Naturlig; Ægte sten; Rillet; Ru; Glat; Jævn; Andet
ja: ホールド表面テクスチャ: 粗粒; デュアルテクスチャ; 細粒; ザラザラ; 中粒; ナチュラル; リアルロック; リブ加工; ラフ; スリック; スムーズ; その他
it: Texture della superficie di presa: Grana grossa; Dual texture; Grana fine; Sabbioso; Grana media; Naturale; Roccia vera; A coste; Ruvido; Liscio; Levigato; Altro
lt-LT: Laipiojimo kybio paviršiaus tekstūra: Stambaus grūdėtumo; Dvigubos tekstūros; Smulkaus grūdėtumo; Šiurkštus; Vidutinio grūdėtumo; Natūralus; Tikra uoliena; Rantytas; Šiurkšti; Slidi; Lygi; Kita
ru: Текстура поверхности захвата: Крупнозернистая; Двойная текстура; Мелкозернистая; Шероховатая; Среднезернистая; Естественная; Настоящий камень; Ребристая; Грубая; Гладкая; Гладкая; Другое
ro-RO: Textură a suprafeței prizei: Granulație mare; Textură dublă; Granulație fină; Zgrunțuros; Granulație medie; Natural; Rocă autentică; Striat; Aspru; Alunecos; Neted; Altele
vi: Kết cấu bề mặt mấu bám: Hạt thô; Kết cấu kép; Hạt mịn; Nhám hạt; Hạt trung bình; Tự nhiên; Đá thật; Có gân; Thô ráp; Trơn tuột; Nhẵn; Khác
sk-SK: Textúra povrchu držiaka: Hrubé zrno; Dvojitá textúra; Jemné zrno; Drsná; Stredné zrno; Prírodná; Skutočná skala; Rebrovaná; Drsný; Klzký; Hladký; Iné
zh-CN: 把手表面纹理: 粗颗粒; 双重纹理; 细颗粒; 砂砾感; 中颗粒; 自然纹理; 真石纹理; 罗纹; 粗糙; 顺滑; 平滑; 其他